臺灣雲林地方法院刑事判決　　　　　　　100年度訴字第795號
公　訴　人　臺灣雲林地方法院檢察署檢察官
被　　　告　莊夢錡
上列被告因偽造文書等案件，經檢察官提起公訴（100 年度偵字
第3824號、第4194號、第4367號），被告於準備程序進行中就被
訴事實為有罪之陳述，本院合議庭裁定由受命法官獨任進行簡式
審判程序，判決如下：
    主  文
莊夢錡共同犯行使偽造公文書罪，處有期徒刑壹年捌月；又共同
犯行使偽造公文書罪，處有期徒刑壹年陸月；又共同犯偽造公文
書罪，處有期徒刑壹年貳月。應執行有期徒刑參年。扣案「臺灣
臺北地方法院檢察署」印章貳枚、「臺灣高雄地方法院檢察署」
印章貳枚，及附表一編號1 至3 所示之偽造公印文，附表一編號
4所 示之偽造公文書，附表一編號6 至8 所示之偽造特種文書，
附表二所示編號1 至6 之行動電話及內含SIM 卡，均沒收之。
    事實及理由
一、犯罪事實
  (一)莊夢錡與姓名年籍不詳之成年男子綽號「錢哥」、「阿財」
    及其他年籍不詳之成年詐騙集團成員，共同基於為自己不法
    所有之意圖，及冒用公務員名義行騙之犯意聯絡，先由該詐
    騙集團成員於100 年7 月20日前之某時在不詳地點偽造「臺
    灣臺北地方法院檢察署印」公印2 枚、「臺灣高雄地方法院
    檢察署印」公印2 枚，上有「檢察官侯名皇」字樣之「臺北
    地檢署公證科收據」公文書1 式若干張、上有「主任檢察官
    檢察官謝文吉」字樣之「臺北地檢署公證科收據」公文書1
    式若干張、上有「檢察官侯名皇」字樣之「臺北地檢署監管
    科收據」公文書1 式若干張，並由莊夢錡提供照片、其他詐
    騙集團成員黏貼而偽造「法務部臺北地檢署李忠義服務證」
    特種文書3 張、「法務部高雄地檢署李忠義服務證」特種文
    書3 張、「法務部高雄地檢署黃正義服務證」特種文書3 張
    、「法務部高雄地檢署許志強服務證」特種文書2 張。該詐
    騙集團成員偽造上開公印、公文書及特種文書後，並將偽造
    之「臺灣臺北地方法院檢察署印」公印2 枚、偽造之「臺灣
    高雄地方法院檢察署印」公印2 枚，及偽造之「法務部臺北
    地檢署李忠義服務證」特種文書3 張、「法務部高雄地檢署
    李忠義服務證」特種文書3 張、「法務部高雄地檢署黃正義
    服務證」特種文書3 張、「法務部高雄地檢署許志強服務證
    」特種文書2 張，放置於車號不詳之自用小客車內，預備供
    冒用公務員名義行騙之用。該詐騙集團成員嗣於100 年7 月
    19日上午以電話向徐純華佯稱其涉嫌洗錢，須將財產交付監
    管及擔保，否則資產將被凍結，並與徐純華約定於同年月20
    日上午在嘉義市○○街與友愛路口附近，由「臺北地檢署職
    員李忠義」向其收取款項云云，徐純華因而陷於錯誤而答應
    前往交付款項，嗣由「錢哥」以電話聯繫莊夢錡及「阿財」
    告知取款時地，「阿財」遂駕駛上開自用小客車搭載莊夢錡
    前往嘉義市○○街與友愛路口附近之便利商店，由莊夢錡進
    入便利商店收取該詐欺集團成員傳真之上開印有「檢察官侯
    名皇」字樣之偽造「台北地檢署公證科收據」1 紙，再由莊
    夢錡持上開偽造之「臺灣臺北地方法院檢察署印」公印蓋印
    於上偽造公印文1 枚及公文書1 紙；於同日上午10時許，復
    由「阿財」把風接應，莊夢錡在嘉義市○○街與友愛路口附
    近出面向赴約之徐純華佯稱為「臺北地檢署職員李忠義」，
    並由「錢哥」當場撥打莊夢錡之行動電話，由莊夢錡將行動
    電話交予徐純華接聽，告知徐純華應將款項交付來人即「臺
    北地檢署職員李忠義」，以取信於徐純華，徐純華陷於錯誤
    而當場交付新臺幣（下同）42萬元予莊夢錡，莊夢錡得款後
    將上有偽造「臺灣臺北地方法院檢察署印」公印文之「臺北
    地檢署公證科收據」偽造公文書交予徐純華收存而行使之，
    足以生損害於臺灣臺北地方法院檢察署執行公務之正確性，
    2 人得手離去後，依約定比例分配犯罪所得，由莊夢錡分得
    6%，得款後花用一空。該詐欺集團成員又於同年月25日，接
    續前揭犯意撥打徐純華之行動電話，向徐純華佯稱係「臺北
    地檢署謝文吉主任檢察官」，並告知徐純華應再於當日上午
    10時於同上地點向「臺北地檢署李忠義」交付86萬8 千元，
    否則資產將被凍結云云，徐純華又陷於錯誤而答應前往交付
    款項，由「錢哥」撥打莊夢錡之行動電話告知莊夢錡及阿財
    以同上手法行騙，遂由「阿財」於同日上午10時前之某時駕
    駛上開自用小客車，搭載莊夢錡前往上開便利商店，由莊夢
    錡進入便利商店內收取該詐欺集團成員傳真之印有「主任檢
    察官謝文吉」字樣之偽造「台北地檢署公證科收據」公文書
    ，並持上開偽造之「臺灣臺北地方法院檢察署印」公印蓋印
    其上而偽造公印文1 枚及公文書1 紙；「阿財」復於同日上
    午10時在嘉義市○○街與友愛路口把風接應，由莊夢錡出面
    向徐純華騙稱為「臺北地檢署職員李忠義」，徐純華仍不疑
    有他再向莊夢錡交付86萬8 千元，莊夢錡得款後將上有偽造
    「臺灣臺北地方法院檢察署印」公印文之「臺北地檢署公證
    科收據」偽造公文書交予徐純華收存而行使之，足以生損害
    於臺灣臺北地方法院檢察署執行公務之正確性，2 人得手離
    去後，依約定比例分配犯罪所得，由莊夢錡分得6%，得款後
    花用一空。
  (二)莊夢錡、「阿財」及該詐欺集團成員另共同基於為自己不法
    所有之意圖，及冒用公務員名義詐騙錢財之犯意聯絡，於同
    日上午11時許，由該詐欺集團成員以電話向陳漢柔佯稱其係
    臺北警察局職員，因陳漢柔姓名遭冒用而涉嫌詐欺案件，須
    向檢察官繳納保證金68萬元，待案件結束後方可領回，並與
    陳漢柔約定於雲林縣元長鄉○○村○○路安西府前廣場見面
    ，應交付現金予前往取款之「臺北地檢署職員」云云，陳漢
    柔因而陷於錯誤而答應前往付款。嗣由「阿財」於同日下午
    5 時前之某時駕駛上開自用小客車，搭載莊夢錡前往雲林縣
    土庫鎮某統一超商，由莊夢錡進入店內收取該詐欺集團成員
    傳真之上有「檢察官侯名皇」字樣「台北地檢署公證科收據
    」偽造公文書，並持上開偽造之「臺灣臺北地方法院檢察署
    印」公印蓋印其上而偽造公印文1 枚及公文書1 紙，其後在
    上開約定地點，由「阿財」在旁把風接應，莊夢錡出面向受
    騙赴約之陳漢柔表明其係臺北地檢署職員，陳漢柔即不疑有
    他，向莊夢錡交付68萬元，莊夢錡得款後，將上有偽造「臺
    灣臺北地方法院檢察署印」公印文之「台北地檢署公證科收
    據」偽造公文書交予陳漢柔收執而行使之，足以生損害於臺
    灣臺北地方法院檢察署執行公務之正確性，2 人得手離去後
    ，依約定比例分配犯罪所得，由莊夢錡分得6%，得款後花用
    一空。
  (三)莊夢錡、江孟蒼、陳品宏（後2 人由本院另為判決）及該詐
    欺集團成員復共同基於為自己不法所有之意圖，本於冒用公
    務員名義行騙之之犯意聯絡，由該詐欺集團成員於同年月26
    日上午9 時許撥打林楊照代電話，向其佯稱因其姓名遭冒用
    而涉嫌詐欺案件，須繳納保證金，至案件結束後方可領回云
    云，並與林楊照代約定交付款項時地，惟因林楊照代前已遭
    同一手法詐騙，已有警覺而未陷於錯誤，虛與委蛇並假意答
    應後，即報警處理，莊夢錡、江孟蒼、陳品宏及該詐欺集團
    成員不知上情，遂由江孟蒼駕駛車號3962-YJ 號自用小客車
    搭載莊夢錡、陳品宏前往雲林縣林內鄉九芎統一超商，由莊
    孟錡進入店內收取由其他詐騙集團成員傳真印有「檢察官侯
    名皇」字樣之「台北地檢署監管科收據」偽造公文書，並由
    莊夢錡持上開偽造之「臺灣臺北地方法院檢察署印」公印蓋
    印其上而偽造公印文1 枚及公文書1 紙，待與林楊照代見面
    取款後，交付並取信於林楊照代之用，嗣由江孟蒼駕駛上開
    自用小客車搭載莊夢錡、陳品宏，於同日中午12時45分許抵
    達雲林縣林內鄉國道3 號259 公里下方涵洞附近，由陳品宏
    先行下車在取款地點附近負責把風，江孟蒼在車上負責接應
    ，由莊夢錡出面向林楊照代詐稱其為「臺北地檢署職員」，
    尚未得款即為埋伏員警查獲，當場逮捕。並扣得偽造之「臺
    灣臺北地方法院檢察署印」公印2 枚、偽造之「臺灣高雄地
    方法院檢察署印」公印2 枚、偽造之「台北地檢署監管科收
    據」1 張（上有「臺灣臺北地方法院檢察署印」偽造公印文
    1 枚）、偽造之「法務部台北地檢署李忠義服務證」3 張、
    偽造之「法務部高雄地檢署李忠義服務證」3 張、偽造之「
    法務部高雄地檢署許志強服務證」2 張、偽造之「法務部高
    雄地檢署黃正義」服務證3 張、偽造之自動傳真統一發票1
    張、傳真收據1 張、莊夢錡所有且供聯繫共犯犯罪所用或預
    備供犯罪所用如附表二所示之行動電話6 支（內含SIM 卡5
    張）。
二、認定犯罪事實所憑之證據及理由
  (一)程序方面
    被告莊夢錡所犯之罪，係死刑、無期徒刑、最輕本刑為3 年
    以上有期徒刑以外之罪，其於準備程序就前揭被訴事實為有
    罪之陳述，經受命法官告知簡式審判程序之旨，並聽取其與
    檢察官之意見後，本院合議庭裁定由受命法官獨任進行簡式
    審判程序，是本案之證據調查，依刑事訴訟法第273 條之2
    規定，不受同法第159 條第1 項、第161 條之2 、第161 條
    之3 、第163 條之1 及第164 條至第170 條規定之限制，合
    先敘明。
  (二)實體方面
    上揭犯罪事實，業據被告莊夢錡坦承不諱，並有其於警詢自
    白筆錄在卷可證，並與共同被告江孟蒼、陳品宏於偵查中之
    供述，告訴人徐純華、陳漢柔、林楊照代之指訴相符，且有
    扣案之「法務部台北地檢署李忠義服務證」3 張、「法務部
    台北地檢署許志強服務證」4 張、「法務部台北地檢署黃正
    義服務證」3 張、「法務部高雄地檢署李忠義服務證」3 張
    、「法務部高雄地檢署許志強服務證」2 張、「法務部高雄
    地檢署黃正義服務證」3 張、「臺灣臺北地方法院檢察署」
    公印2 枚、「臺灣高雄地方法院檢察署」公印2 枚，行動電
    話6 支（內含SIM 卡5 張）；及「100 年7 月20日臺北地檢
    署公證科收據」1 張（100 年度偵字第4367卷號，第30頁）
    、「100 年7 月25日臺北地檢署公證科收據」2 張（100 年
    度偵字第4367號卷，第29頁；偵4149卷，第17頁）、「100
    年7 月26日臺北地檢署監管科收據」1 張（100 年度字第偵
    3824號卷，第41頁）、自動傳真統一發票1 張（100 年度偵
    字第3824號卷，第42頁）及傳真收據1 張（100 年度偵字第
    3824號卷，第43頁），及100 年7 月25日雲林縣元長鄉○○
    村○○路西安府前廣場監視器擷取照片2 張（100 年度偵字
    第4194號卷，第20頁）附卷可稽，足認被告莊夢錡之自白為
    真。本件事證明確，被告莊夢錡之犯行堪予認定，應依法論
    罪科刑。
三、論罪科刑之理由
  (一)按公印或公印文，係專指表示公署或公務員資格之印信而言
    ，即俗稱大印與小官章及其印文，此有最高法院69年台上字
    第693 號判例意旨可參；上開規範之目的在於保護公務機關
    之信用性，凡客觀上足以使社會上一般人誤信為公務機關之
    印信者，不論是否確有該等公務機關存在，抑公務機關之全
    銜是否正確而無缺漏，仍構成刑法第218 條第1 項之罪，始
    符立法目的。復按刑法上所稱之公文書，係指公務員職務上
    製作之文書，若由形式上觀察，文書之製作人為公務員，且
    文書之內容係就公務員職務上之事項所製作，即令該偽造之
    公文書上所載製作名義機關不存在，然社會上一般人既無法
    辨識而仍有誤信為真正之危險，仍難謂非公文書。本案前揭
    偽造之「台北地方法院檢察署公證科收據」、「台北地方法
    院檢察署監管科收據」等文書，形式上均已表明係由臺北地
    檢署公證科、監管科所出具，其內容又係關於刑事案件之偵
    辦情形，且加蓋有「臺灣臺北地方法院檢察署印」之公印文
    ，自有表彰公務員本於職務而製作之意，縱臺北地檢署內部
    並無「公證科」、「監管科」此2 單位，然依前揭說明，此
    等偽造之文書、印章、印文均足使社會上一般人誤信其為公
    務員所出具之真正文書、印章及印文，是上開偽造之文書、
    印章、印文，自仍應論以偽造公文書、偽造公印及公印文罪
    。再按刑法上所稱之署押，係指於紙張或其他物體上由自然
    人親自簽署其姓名或其他足以代表姓名意義之符號而言。其
    意義在於經由自然人之簽名或畫押，以顯示其獨特之簽名、
    運筆形式或畫押之特徵，藉以表彰該自然人賦予所簽署文書
    效力之意志。因此，必須由自然人親自簽署其姓名或畫押，
    始足資表彰其獨特之形式，而具有署押之意義。若非由自然
    人親自簽名或畫押，而係在紙張或其他物體上以印刷或打字
    之方式顯示本人之姓名者，即與署押之意義不侔，此有最高
    法院94年度台上字第4487號判決意旨可參，是上開偽造之收
    據上印有「侯名皇」、「謝文吉」等字樣，依前開說明僅係
    偽造公文書所必須記載之機關主管名銜，尚非刑法上之署押
    ，併予敘明。
  (二)核被告莊夢錡所為，係犯刑法第212 條之偽造特種文書罪，
    同法第216 條、第211 條之行使偽造公文書罪、第158 條第
    1 項之僭行公務員職權罪、第211 條之偽造公文書罪，及同
    法第339 條第1 項詐欺取財罪、同條第3 項之詐欺取財罪未
    遂犯。被告莊夢錡與江孟蒼、陳品宏、「阿財」及其他詐欺
    集團成年成員間，就前揭犯行均有犯意聯絡及行為分擔，應
    依刑法第28條論以共同正犯。又被告莊夢錡與上揭共同正犯
    偽造「臺灣臺北地方法院檢察署」公印之行為，係偽造「臺
    灣臺北地方法院檢察署」公印文之階段行為，又其等偽造公
    印文之行為，均係偽造「台北地檢署公證科」、「台北地檢
    署監管科收據」等公文書之階段行為，皆不另論罪；而其等
    偽造公文書進而持以行使，偽造之低度行為應為行使之高度
    行為所吸收，不另論罪。被告莊夢錡與其他共同正犯如犯罪
    事實(一)所為，係於100 年7 月19日至25日間密切接近之時、
    地實施，侵害告訴人徐純華之同一法益，應係基於單一犯意
    接續進行，為接續犯，公訴意旨認被告莊夢錡於犯罪事實(一)
    所為係數行為，應與分論併罰，惟被告莊夢錡與共同正犯首
    度與告訴人徐純華通話時即向其訛稱應交出全部財產，足見
    上2 度舉動間之獨立性甚屬薄弱，依一般社會觀念難以強行
    割裂，在刑法評價上，應視為數個舉動之接續施行，包括於
    一行為予以評價為接續犯為妥，附此敘明。至於被告莊夢錡
    與其他共同正犯如犯罪事實(一)詐騙告訴人徐純華，係以一行
    為同時觸犯上開偽造特種文書罪、僭行公務員職權罪、行使
    偽造公文書罪及詐欺取財罪；其等如犯罪事實(二)詐騙告訴人
    陳漢柔，係以一行為同時觸犯上開僭行公務員職權罪、行使
    偽造公文書罪及詐欺取財罪；而被告莊夢錡及其他共同正犯
    於犯罪事實(三)與告訴人林楊照代約定取款時地後，未及使告
    訴人林楊照代陷於錯誤並向其收取金錢即被逮捕，係業已著
    手於犯罪而未遂，應論以詐欺取財罪之未遂犯，且以一行為
    同時觸犯上開偽造公文書罪、僭行公務員職權罪；上開3 犯
    行均係以一行為觸犯數罪名，為想像競合犯，依刑法第55條
    規定，就犯罪事實(一)、(二)各應從較重之行使偽造公文書罪處
    斷，就犯罪事實(三)應從較重之偽造公文書罪處斷。上開3 次
    行使偽造公文書、偽造文書犯行間，犯意各別，行為互殊，
    應予分論併罰。
  (三)爰審酌被告莊夢錡犯後坦承犯行，態度尚可。其正值青年，
    本於100 年7 月前從事電焊業，月收入21,000元左右，然不
    思以正當勞動取得金錢，竟於自願失業後，因購車負債即生
    歹念而犯本案3 罪，堪認其對於金錢管理觀念薄弱，又蔑視
    他人財產法益與國家機關執行公務純正性之法秩序，動機甚
    為可議。其利用告訴人3 人均已退休而有一定金額存款，竟
    向告訴人徐純華、陳漢柔詐取合計高達近200 萬元之鉅額，
    告訴人林楊照代已有警覺未令其得逞，其犯罪所生之損害不
    僅金額鉅大，且動搖告訴人3 人對於國家機關執法程序之信
    賴，增加告訴人3 人對於治安之疑懼，對於社會秩序之戕害
    不可謂輕微。又觀被告莊夢錡係出面佯稱為公務員並向告訴
    人取款之人，其遂行詐騙行為之最終步驟，堪稱犯罪流程之
    成敗所繫，與其他共同正犯角色與分工相較，益顯重要，犯
    罪情節洵屬嚴重。又查近日兩岸聯繫之詐欺取財案件均有迅
    速及隱匿之金錢轉送管道，被害人追回款項不易，然被告莊
    夢錡既未賠償告訴人之損失，於本院詢問是否有還款意願時
    又供稱「有錢就還，沒有錢也沒辦法」等語，足認其無彌補
    犯罪所生損害之誠意，難認犯後深有悔意。參諸被告莊夢錡
    前無犯罪紀錄，有臺灣高等法院被告前案紀錄表在卷可憑，
    而被告其國中畢業，未婚無子，與母同住，其父業經逃匿通
    緝，又引介被告莊夢錡為此次犯行，被告莊夢錡聞言即率然
    投身於本案犯罪，足見其家庭約束功能不佳，實應矯治導正
    其法治觀念、遏阻不良之投機心態，不宜因被告坦承犯行及
    過輕量刑等一切情狀，爰分別量處如主文所示之刑，並定其
    應執行刑。
  (四)此外，公訴意旨另認被告莊夢錡另涉犯行使偽造特種文書罪
    嫌等語，查被告莊夢錡與其他共同正犯固偽造「法務部臺北
    地檢署李忠義服務證」3 張、「法務部高雄地檢署李忠義服
    務證」3 張，惟其供稱與告訴人徐純華見面時均口頭自稱係
    地檢署職員，未將上開偽造之特種文書提示而行使等語，與
    告訴人徐純華於準備程序中所述相符，堪認被告莊夢錡所述
    尚非無據。是無從認定被告莊夢錡另構成行使偽造特種文書
    罪，惟此部分如構成犯罪，與前開犯罪事實(一)部分有法條競
    合之實質上一罪關係，爰不另為無罪之諭知。
四、應沒收之物
  (一)扣案偽造之「臺灣臺北地方法院檢察署」公印2 枚、偽造之
    「臺灣高雄地方法院檢察署」公印2 枚，俱屬偽造之公印；
    以及卷附之「100 年7 月20日臺北地檢署公證科收據」（偵
    4367卷，第30頁）上有偽造之「臺灣臺北地方法院檢察署」
    公印文；由徐純華收執之「100 年7 月25日臺北地檢署公證
    科收據」（偵4367卷，第29頁）上有偽造之「臺灣臺北地方
    法院檢察署」公印文，由陳漢柔收執之「100 年7 月25日臺
    北地檢署公證科收據」（偵4194卷，第17頁）上有偽造之「
    臺灣臺北地方法院檢察署」公印文，俱屬偽造之公印文，以
    上偽造之公印章及公印文，均依刑法第219 條之規定沒收之
    。
  (二)扣案之行動電話6 支業經被告莊夢錡自承為其所有；扣案之
    「法務部台北地檢署李忠義服務證」3 張、「法務部台北地
    檢署許志強服務證」4 張、「法務部台北地檢署黃正義服務
    證」3 張、「法務部高雄地檢署李忠義服務證」3 張、「法
    務部高雄地檢署許志強服務證」2 張、「法務部高雄地檢署
    黃正義服務證」3 張，均係供犯罪所用或預備供犯罪所用之
    物，且置於被告莊夢錡管領之自用小客車內，上貼有被告莊
    夢錡之照片，堪認為係被告莊夢錡所有；而扣案之「100 年
    7 月26日臺北地檢署監管科收據」1 張（100 年度偵字第38
    24字號卷，第41頁）係被告莊夢錡自行製作而取得所有權；
    上開所列物品皆係供與共犯間聯繫遂行本件犯罪、或預備供
    犯罪所用之物，均依刑法第38條第1 項第2 款之規定沒收之
    。
  (三)至卷附之「100 年7 月20日臺北地檢署公證科收據」1 張（
    偵4367卷，第30頁）、由徐純華收執之「100 年7 月25日臺
    北地檢署公證科收據」（偵4367卷，第29頁）、由陳漢柔收
    執之「100 年7 月25日臺北地檢署公證科收據」（偵4194卷
    ，第17頁），因業經被告莊夢錡交付告訴人徐純華、陳漢柔
    而移轉所有權，均非被告所有，爰不依刑法第38條第1 項第
    2 款之規定宣告沒收。
  (四)扣案之「100 年7 月26日臺北地檢署監款科收據」1 張（偵
    3824卷，第41頁）上有偽造之「臺灣臺北地方法院檢察署」
    公印文，因其所附麗之文書業經宣告沒收，是不再依刑法第
    219 條之規定宣告沒收，附此敘明。
五、應適用之法律
    依刑事訴訟法第273 條之1 第1 項、第299 條第1 項前段、
    刑法第28條、第158 條第1 項、第216 條、第211 條、第21
    2 條、第339 條第1 項、第3 項、第55條、第51條第5 款、
    第219 條、第38條第1 項第2 款，作成本判決。
中    華    民    國   100    年    10    月    28    日
                  刑事第一庭    法  官  李奕逸
以上正本證明與原本無異。
如不服本判決應於收受判決後10日內向本院提出上訴書狀，並應
敘述具體理由；其未敘述上訴理由者，應於上訴期間屆滿後20日
內向本院補提理由書（均須按他造當事人之人數附繕本）。「切
勿逕送上級法院」。
                                書記官  林惠鳳
中    華    民    國   100    年    10    月    28    日
附錄本案論罪科刑法條全文：
刑法第158條（僭行公務員職權罪）
冒充公務員而行使其職權者，處 3 年以下有期徒刑、拘役或 5
百元以下罰金。
冒充外國公務員而行使其職權者，亦同。
刑法第216條（行使偽造變造或登載不實之文書罪）
行使第 210 條至第 215 條之文書者，依偽造、變造文書或登載
不實事項或使登載不實事項之規定處斷。
刑法第212條（偽造變造特種文書罪）
偽造、變造護照、旅券、免許證、特許證及關於品行、能力服務
或其他相類之證書、介紹書，足以生損害於公眾或他人者，處 1
年以下有期徒刑、拘役或 3 百元以下罰金。
刑法第339條（普通詐欺罪）
意圖為自己或第三人不法之所有，以詐術使人將本人或第三人之
物交付者，處 5 年以下有期徒刑、拘役或科或併科 1 千元以下
罰金。
以前項方法得財產上不法之利益或使第三人得之者，亦同。
前二項之未遂犯罰之。
附表一
┌───┬────────┬────────────────┐
│編號  │出處            │應沒收之偽造公印文、偽造公文書或│
│      │                │偽造特種文書                    │
├───┼────────┼────────────────┤
│1     │「100 年7 月20日│「臺灣臺北地方法院檢察署印」公印│
│      │台北地檢署公證科│文壹紙。                        │
│      │收據」（100 年度│                                │
│      │偵字第4367號卷，│                                │
│      │第30頁）        │                                │
├───┼────────┼────────────────┤
│2     │「100年7 月25日 │「臺灣臺北地方法院檢察署印」公印│
│      │台北地檢署公證科│文壹紙。                        │
│      │收據」（100 年度│                                │
│      │偵字4367號卷，第│                                │
│      │29頁）          │                                │
├───┼────────┼────────────────┤
│3     │「100年7 月25日 │「臺灣臺北地方法院檢察署印」公印│
│      │北地檢署公證科收│文壹紙。                        │
│      │ 據」（100年度偵│                                │
│      │字第4149號卷，第│                                │
│      │17頁）          │                                │
├───┼────────┼────────────────┤
│4     │「100 年7 月26日│「100 年7 月26日臺北地檢署監管科│
│      │臺北地檢署監管科│收據」壹紙。                    │
│      │收據」（100 年度│                                │
│      │偵字第3824號卷，│                                │
│      │第41頁）        │                                │
├───┼────────┼────────────────┤
│5     │扣押物品        │「法務部台北地檢署李忠義服務證」│
│      │                │參張。                          │
├───┼────────┼────────────────┤
│6     │扣押物品        │「 法務部高雄地檢署李忠義服務證 │
│      │                │ 」參張。                       │
├───┼────────┼────────────────┤
│7     │扣押物品        │「法務部高雄地檢署許志強服務證」│
│      │                │貳張。                          │
├───┼────────┼────────────────┤
│8     │扣押物品        │「法務部高雄地檢署黃正義服務證」│
│      │                │參張。                          │
└───┴────────┴────────────────┘
附表二
┌───┬───────┬────┬────────────┐
│編號  │廠牌          │型號    │內含SIM 卡              │
├───┼───────┼────┼────────────┤
│1     │ZIKOM         │Z-800   │門號00000000000張      │
├───┼───────┼────┼────────────┤
│2     │Pirre Cardin  │CM-101  │門號00000000000張      │
├───┼───────┼────┼────────────┤
│3     │Sony Ericsson │W595    │門號00000000000張      │
├───┼───────┼────┼────────────┤
│4     │SAMSUNG       │不詳，黑│門號00000000000張      │
│      │              │色掀蓋式│                        │
├───┼───────┼────┼────────────┤
│5     │SAMSUNG       │GT-S3370│門號不詳                │
├───┼───────┼────┼────────────┤
│6     │NOKIA         │1800    │無                      │
├───┼───────┴────┼────────────┤
│附註  │共計陸支                │共計伍張                │
└───┴────────────┴────────────┘